【裁判字號】    99,聲,91
【裁判日期】    991125
【裁判案由】    聲請法官迴避
【裁判全文】
臺灣高等法院臺中分院民事裁定  99年度聲字第91號
聲  請  人  雲景星
            雲仙齡
            雲晉彬即雲仙仁
上列聲請人因與相對人趙見地等間損害賠償事件，聲請法官迴避
，本院裁定如下：
    主  文
聲請駁回。
聲請訴訟費用由聲請人負擔。
    理  由
一、本件聲請意旨略以：相對人趙見地、趙爐對聲請人提起本件
    損害賠償之訴，經原審判決渠等敗訴，渠等提起上訴，經本
    院以99年度重上字第84號受理，並指定鄭金龍法官為受命法
    官。然，聲請人前對相對人提起確認買賣關係存在事件之再
    審之訴，由本院以96年度重再字第10號受理，亦係由鄭金龍
    法官審理，而聲請人於該再審前案中提出土地增值稅繳款書
    8紙影本以為再審證物，該再審前案判決竟載稱其中7紙（單
    照編號J0-6136至J0-6142）於臺灣臺中地方法院80年度訴字
    第684號卷第45至51頁已見相對人提出附卷，經鄭金龍法官
    調該第684號卷審認屬實，因而認聲請人據該等證物提起該
    再審之訴為無理由，而予駁回，惟，相對人於上開第684號
    卷第45至51頁提出附卷之繳款書，實為編號J0-5418至J0-54
    24者，是該再審前案判決顯為故意枉判。且聲請人於上開再
    審程序曾當庭提出上開再審證物原本以供法官核對，但法官
    核對後並未發還，係經聲請人遞狀請求後始發還。是上開再
    審前案判決基礎之證物遭故意為審認屬實之記載，顛倒是非
    ，圖利相對人數億元，今相對人反過來向聲請人請求賠償2
    千餘萬元，又係由鄭金龍法官審理，該法官對本件損害賠償
    事件有特別利害關係，聲請人爰聲請該法官迴避云云。
二、按民事訴訟法第33條第1項第2款規定法官有應自行迴避而不
    自行迴避以外之情形，足認其執行職務有偏頗之虞，據而聲
    請法官迴避者，應以法官對於訴訟標的有特別利害關係，或
    與當事人之一造有密切之交誼或嫌怨，或基於其他情形客觀
    上足疑其為不公平之審判者為其原因事實，若僅憑當事人之
    主觀臆測，或不滿意法官進行訴訟遲緩，或認法官指揮訴訟
    欠當，即不得謂其有偏頗之虞（最高法院69年台抗字第457
    號判例意旨參照）。且此種迴避原因，依同法第34條第2項
    、第284條之規定，應於3日內提出能即時調查之證據以釋明
    之，當事人不得以其於另案曾受同一法官不利之裁判，遽認
    該法官執行職務即有偏頗之虞，此復據最高法院著有96年度
    台聲字第706號裁定意旨闡釋甚詳可參。
三、經查，本院96年度重再字第10號判決駁回聲請人所提再審之
    訴之理由略為：「再審原告【按即本件聲請人，下同】主張
    其於96年6月19日始發現之諸證物，既經再審被告【按即本
    件相對人，下同】辯稱再審原告早於臺灣臺中地方法院8O年
    度訴字第684號事件審理中提出，所謂證物大肚郵局第193號
    、台中郵局第1566號存證信函二紙已見一審卷第11至13頁，
    又存證信函掛號函件收據三紙於當事人訴訟中對於存證信函
    確已收受並無爭執，自非再審原告所謂發現未經斟酌及得使
    用之證物之可言，另再審原告提出之證物土地增值稅繳款書
    8紙影本，其中7紙（單照編號J0-6136至J0-6142）於上開一
    審卷第45至51頁已見再審被告提出附卷（單照編號J0-5418
    至J0-5424），並經原審審酌外，另再審原告所稱第8紙土地
    增值稅繳款書單照編號J0-5423號，經查係就台中市○○區
    ○○段118地號再次發單，查先後二份不同土地增值稅繳款
    書，其單照編號雖與再審被告於一審所提出者不同，但土地
    增值稅繳款書倘有遺失而無法繳納，自得隨時請求稅捐機關
    再補發稅單繳納，故其補發單後之單照編號自與第一次發單
    者不同，此觀稅單上所載土地標示、金額、繳納期限等均相
    同即明，前揭證物在一審並經本院調閱臺灣臺中地方法院8O
    年度訴字第684號卷宗審認屬實。該等證物確經再審原告於
    該案件中業已提出，則再審原告早知有此證物存在，再審原
    告之主張即無可採；況再審原告本於兩造於79年11月29日所
    訂之同一買賣契約，任意解讀為二份契約，且未見有解除系
    爭買賣契約後重新訂立之證據，其主張難以採信，前開判決
    理由內敘述明確，有如前述，亦不得認本院若斟酌之，形式
    上再審原告可受較有利益之裁判，是其依民事訴訟法第496
    條第1項第13款、第497條規定提起本件再審之訴即無理由。
    」、「綜上所述，原確定判決並無適用法規顯有錯誤及重要
    證物漏未斟酌等再審之事由。從而，再審原告主張原確定判
    決有民事訴訟法第496條第1項第13款及同法第497條規定之
    再審事由，提起本件再審之訴為無理由，應以判決駁回之。
    」（參見聲請人所提「證物二」之該判決影本），即本院96
    年度重再字第10號判決已敘明聲請人所提上開7紙土地增值
    稅繳款書與相對人於臺灣臺中地方法院8O年度訴字第684號
    事件審理中所提出者之單照編號不同乃因補發之故，其餘土
    地標示、金額、繳納期限等均相同，而認聲請人所提該等再
    審證物業經相對人於臺灣臺中地方法院8O年度訴字第684號
    事件審理中提出，是聲請人猶以前後二份繳款書之單照編號
    不同而指摘本院96年度重再字第10號判決之承審法官故意枉
    判、顛倒是非，即顯有誤解。聲請人憑主觀臆測指摘本件承
    審法官於前案指揮訴訟不公，並未具體指出本件承審法官對
    於本件訴訟標的有特別利害關係，或與當事人之一造有密切
    之交誼或嫌怨，或釋明基於其他情形客觀上足疑其為不公平
    之審判為其原因事實，依上開說明，尚難認本件承審法官執
    行職務有不公平裁判偏頗之虞。從而，聲請人聲請本件承審
    法官迴避，顯然於法不合，不應准許。
四、據上論結，本件聲請人之聲請，不應准許。爰依民事訴訟法
    第95條、第78條裁定如主文。
中    華    民    國    99    年    11    月    25    日
                民事第三庭    審判長法  官  陳照德
                                    法  官  曾謀貴
                                    法  官  朱  樑
以上正本係照原本作成。
如不服本裁定應於裁定送達後10日內向本院提出抗告理由狀（須
按他造人數附具繕本），並繳納抗告裁判費新台幣1,000元。
                                    書記官  陳妙瑋
中    華    民    國    99    年    11    月    25    日
                                                      Ｖ

司法院資訊處製作；財團法人民間司法改革基金會備份。
